# 国资委划入历史遗迹账务处理

提问人：aizhishenl 时间：2023-02-16 19:59:14
客户是国有全资企业，本期国资委划入了一个历史遗迹，是个贵族墓地，评估值2.7亿。
目前放在固定资产确认，没有计提折旧。企业的解释是国家规定现在出土的文物就地展览，不迁入博物馆，所以他们只是代管。目前只开放了遗迹的三分之一做为景区收取门票，这项收入也是用来弥补日常的维护费用。
我觉得企业说的也有点道理，目前大部分遗迹出于保护原因未对外开放，如果全部计提折旧确实也扛不起。
请教版主，这种文物是不是可以不计提折旧，我在网上只查到了辽宁省税务局有个回复说，根据《国家税务总局关于企业所得税若干政策征管口径问题的公告》（国家税务总局公告 2021 年第 17 号）第五条的规定：企业购买的文物、艺术品用于收藏、展示、保值增值的，作为投资资产进行税务处理。文物、艺术品资产在持有期间，计提的折旧、摊销费用，不得税前扣除。
那从税务角度来看又是应该计提折旧的。
或者折中的办法就是，整个遗迹按照面积划分，有收益的部分，只对该部分计提折旧，没有收益的部分就不计提。

回答人：chenyiwei
首先考虑本企业划入的是该资产的所有权，还是景区经营权（有年限限制）？门票收入是可以自留，还是必须收支两条线管理，全部上缴并另外下拨维护费用？
不同形式的资产，其评估作价和后续计量方法都是不同的。如果是景区经营权，则应按门票和其他预期经营收入的折现值来估值（可能和现在的评估值不同），确认为无形资产。并且后续需在经营权年限内摊销。
如果划入的是该历史遗迹的所有权，是否符合法律规定？